臺灣高等法院刑事裁定　　　　　　　　　九十一年度毒抗字第五三號
　　抗　告　人
　　即　被　告　甲○○
右抗告人因違反毒品危害防制條例案件，經檢察官聲請送戒治處所施以強制戒治（聲
請案號：台灣板橋地方法院檢察署九十一年度聲戒字第七七二號），不服台灣板橋地
方法院九十一年度毒聲字第二五九九號，中華民國九十一年八月十六日裁定，提起抗
告，本院裁定如左：
    主      文
抗告駁回。
    理      由
一、本件原審檢察官聲請意旨略以：被告甲○○前因施用毒品案件，經裁定送觀察、
    勒戒後，因無繼續施用毒品之傾向，由臺灣板橋地方法院檢察署檢察官於民國（
    下同）八十八年五月十三日以八十八年度偵字第二九六三、二九六四、二九六五
    號不起訴處分確定。嗣被告復因施用第二級毒品安非他命多次，經臺灣臺北地方
    法院以九十年度毒聲字第一一六七號裁定令入勒戒處所觀察、勒戒後，認有繼續
    施用毒品傾向，復由臺灣臺北地方法院裁定令入戒治處所施以強制戒治一年。後
    因強制戒治執行已滿三月，戒治處所認無繼續戒治之必要，經同法院裁定停止戒
    治，所餘戒治期間，付保護管束，於九十一年六月二十四日保護管束期滿。詎被
    告不知悔改，復於九十一年七月十三日凌晨零時四十分許警方採尿前九十六小時
    內某時，在不詳地點，施用第二級毒品安非他命，為警於九十一年七月十二日二
    十一時四十分在臺北縣板橋市○○路○段四三五巷五十八之一號查獲。訊據被告
    雖否認上情，惟被告為警查獲後所採集之尿液經送檢驗，呈安非他命陽性反應，
    有臺灣檢驗科技股份有限公司出具之濫用藥物尿液檢驗報告附卷可稽，並扣有毒
    品安非他命一包（淨重０‧五九公克）、安非他命吸食器乙組等可資佐證，復有
    不起訴處分書（聲請書誤載為起訴書）一份、該署刑案資料查註紀錄表附卷可考
    ，核被告係三犯毒品危害防制條例第十條第二項之施用第二級毒品罪，爰依同條
    例第二十條第三項之規定，聲請裁定令入戒治處所施以強制戒治等語。
二、原審法院以檢察官之聲請，經核於法並無不合，依毒品危害防制條例第二十條第
    三項裁定抗告人令入戒治處所施以強制戒治一年。抗告人抗告意旨略稱：警方於
    九十一年七月十二日二十一時四十分在板橋市○○路○段四三五巷五十八之一號
    查獲本案時，抗告人確實在場，惟現場查獲之安非他命一包（淨重０．五九公克
    ）及吸食器乙組，並非抗告人所有，安非他命一包係永和分局刑事組人員暗中栽
    贓，而吸食器則是在本案另一被告張文華房間內所查獲，抗告人一概不知，當時
    抗告人是在客廳與房東聊天，且是剛剛進入該處所，前後不超過三分鍾，即遭警
    帶回分局，尿液瓶上之封條亦沒有當抗告人面前封瓶云云。
三、查抗告人自警訊迄檢察官偵查中，固均否認有吸食第二級毒品安非他命情事，辯
    稱：渠自九十一年二月二十二日戒治回來後即未曾再吸食安非他命等語，惟抗告
    人於九十一年七月十二日晚上二十一時四十分許在台北縣板橋市○○路○段四三
    五巷五八之一號張文華住處，因涉嫌吸用安非他命為台北縣政府警察局永和分局
    員警查獲，帶回分局偵訊，至翌（十三）日十一時許，因抗告人仍無尿液可供採
    驗，為爭取時效，乃經警直接將抗告人送往天主教耕莘醫院永和分院強制採尿（
    採尿時間為七月十三日上午十一時三十九分，尿液編號為一五九一０號）讓抗告
    人封瓶捺印後，經送台灣檢驗科技股份有限公司檢驗，結果呈安非他命陽性反應
    ，此有抗告人之警訊筆錄，檢察官訊問筆錄，台北縣政府警察局永和分局九十一
    年八月十二日永警刑字第０九一００一七八九四號函及附件天主教耕莘醫院永和
    分院醫療費用收據影本以及抗告人尿液編號一五九一０號經檢驗呈安非他命陽性
    反應之台灣檢驗科技股份有限公司濫用藥物尿液檢驗報告影本在卷可稽，抗告人
    稱其送驗之尿液瓶上之封條沒有當抗告人面前封瓶云云，顯非可採。依抗告人尿
    液檢驗結果，另參以另一被告張文華於警訊供稱：「約十天前他（指抗告人）有
    向我討一些安非他命在我住處吸食」等語（見台灣板橋地方法院檢察署九十一年
    毒偵字第二四七九號偵查卷張文華警訊筆錄）可認抗告人確曾於九十一年七月十
    三日採尿前九十六小時內某時（應扣除九十一年七月十二日晚上二十一時四十分
    抗告人被查獲時起至翌日採尿時間）確有施用第二級毒品安非他命無疑。至於本
    案扣案之安非他命一包（淨重０．五九公克）及吸食器一組，係在查獲現場即另
    一被告張文華之住處房間內所查獲，尚難認為係抗告人所有，固有警訊筆錄，扣
    押筆錄，扣押物品目錄表等影本在卷可憑，惟此並不足以証明抗告人確未施用第
    二級毒品安非他命之事實。
四、原法院認檢察官之聲請，並無不合依毒品危害防制條例第二十條第三項規定裁定
    抗告人令入戒治處所施以強制戒治一年，經核並無不當，抗告人否認施用第二級
    毒品安非他命，提起抗告，指摘原裁定不當，為無理由，應予駁回。
據上論斷，應依刑事訴訟法第四百十二條裁定如主文。
中      華      民      國    九十一    年      九      月     三十     日
                              臺灣高等法院刑事第二庭
                                  審判長法  官  蔡  長  溪
                                        法  官  楊  貴  志
                                        法  官  林  俊  益
右正本證明與原本無異。
不得抗告。
                                        書記官  李  明  昇
中      華      民      國    九十一    年      九      月     三十     日
